# 未到期责任准备

提问人：dxnb123 时间：2017-01-04 15:57:46
某集团为房地产开发企业，下属一子公司为担保公司，请问该担保公司当年度担保赔偿准备及未到期责任准备发生额在在合并利润表中哪个科目列式，保赔偿准备及未到期责任准备余额在合并资产负债表哪个科目列式？

回答人：chenyiwei
如果该担保公司为重要子公司，这些具有行业特殊性的科目对合并报表影响重大的，则基于重要性原则，在合并报表中应单独设置这些报表项目；不具有重要性的，可并入其他性质类似的项目，如主营业务成本、其他负债等项目列示。

提问人：dxnb123 时间：2017-01-12 16:48:32
谢谢版主答疑，我想问另外一个问题，甲乙分别持有A公司50%股权，章程中约定股东会决议由股东按照股东出资比例行使表决权（合并分立等需三分之二以上表决权，），董事会有三名成员，两名董事是甲公司委派，请问如果没有其他特殊约定，是否可以确定甲公司控制A公司

回答人：chenyiwei
不一定。存在董事会通过的议案在股东会通不过的可能性。

提问人：dxnb123 时间：2017-01-14 12:38:36
陈老师，另外一个问题，购买地方商业银行股份时，被要求认购的银行不良资产，如每股认购0.6元不良资产，每年都会分配不良资产包份额净回收现金额，直接转入股东分红账户，那么在购买不良资产是支付的现金如何账务处理，每年分配的现金如何处理？

回答人：chenyiwei
如果该金额不固定、也不重大的，则收购不良资产款项直接计入对银行股份的投资成本，收到此类款项参照分红处理计入投资收益即可。

提问人：dxnb123 时间：2017-01-15 12:29:37
陈老师，具体金额为认购股份时每股1.2元，认购 1500 万股，股权成本为 1800 万，不良资产成本为 1500 万*0.6=900万，被投资单位实收资本 500000 万，公司占0.30%，您看这种情况怎么处理比较好。

回答人：chenyiwei
将 2700 万全部计入可供出售金融资产成本即可。

提问人：dxnb123 时间：2017-02-20 22:05:45
陈老师，请教一个问题，甲持有乙公司100%股权，甲乙分别持有丙公司20%、80%股权，现在乙公司在编制跟丙公司的合并报表时（假设是乙控制丙），丙公司20%股权的少数股东又为乙公司的所有者甲公司，请问这时候丙公司20%的净资产是否列示为少数股东权益？

回答人：chenyiwei
在乙公司合并报表层面列示为少数股东权益。